臺灣新竹地方法院刑事判決　　　　　　　　　　　　　九十一年度訴字第三０二號
　　公　訴　人　臺灣新竹地方法院檢察署檢察官
　　被　　　告　甲○○
右列被告因違反槍砲彈藥刀械管制條例案件，經提起公訴（九十年度偵字第一四一一
號），判決如左︰
    主  文
甲○○未經許可，持有可發射子彈具有殺傷力之改造手槍，處有期徒刑壹年貳月，併
科罰金新臺幣拾萬元，罰金如易服勞役，以銀元佰元即新臺幣玖佰元折算壹日，緩
刑伍年，緩刑期內付保護管束。扣案之可發射子彈具殺傷力之改造手槍（左輪）壹枝
（槍枝管制編號：0000000000號）、子彈拾顆，均沒收。
    事  實
一、甲○○未經許可，於民國九十年一月八日某時許，在新竹市南寮漁港某處岸邊，
    拾得他人所丟棄之可發射子彈具殺傷力之仿ＳＭＩＴＨ＆ＷＥＳＳＯＮ廠３６型
    口徑０．３８吋ＳＰＬ轉輪手槍更換土造金屬轉輪彈倉，並於槍管內加裝金屬襯
    管改造而成之左輪手槍一支（槍枝管制編號：0000000000號）及具殺
    傷力之土造、改造子彈十八顆（按另扣案其餘八顆改造子彈不具殺傷力，詳後述
    ）等物。甲○○明知可發射子彈具有殺傷力之改造手槍及改造、土造子彈均為槍
    砲彈藥刀械管制條例所管制之物品，未經許可不得無故持有，竟基於非法持有具
    有殺傷力改造手槍及改造、土造子彈之犯意，將前開改造手槍及子彈無故持有之
    ，並於當場予以試射，並即將之攜回新竹市○○路三四０號十二樓之一住處存放
    持有，並於同年二月初某日，由上開住處攜帶上開槍彈至新竹市南寮漁港某處岸
    邊再進行試射，嗣發現該槍彈試射不順，遂於九十一年三月八日下午五時許，甲
    ○○要求不知情之謝金龍（另經檢察官為不起訴處分確定）駕駛車號ＪＫ－４９
    ３７號自小客車，載同甲○○攜帶上開槍彈欲往新竹市南寮漁港將前開槍彈丟棄
    ，於途經新竹市○○路與北大路交岔口時，為警攔檢而查獲，並在上開車內駕駛
    座下扣得上開具殺傷力之改造左輪手槍一支及具殺傷力之土造、改造子彈十八顆
    （鑑驗時已試射五顆，剩餘十三顆）。案經偵查起訴。
    理  由
一、認定犯罪事實所憑之證據及其認定之理由：
（一）被告甲○○於警局訊問時、檢察官偵查中及本院訊問審理時之自白。
（二）並經證人即不知情而駕駛上開車輛搭載被告攜帶上開槍彈欲至新竹市南寮漁港
      丟棄之謝金龍於警訊及偵查中之證述屬實。
（三）並有扣案之可發射子彈具殺傷力之改造手槍一枝（槍枝管制編號：00000
      00000號）、子彈十八顆及照片一幀可資證明。
（四）此外，扣案之槍、彈，經送請內政部警政署刑事警察局鑑驗結果，槍枝部分：
      認係仿ＳＭＩＴＨ＆ＷＥＳＳＯＮ廠３６型口徑０．３８吋ＳＰＬ轉輪手槍更
      換土造金屬轉輪彈倉，並於槍管內加裝金屬襯管改造而成，雖撥爪功喪失，惟
      仍可供擊發子彈使用，認具殺傷力；子彈部分：送鑑子彈二十六顆，依外觀、
      型式分為七類，鑑驗結果為：(1)十一顆（子彈全長三三．二０ｍｍ，參上開鑑
      定書所附照片七）認均係土造子彈，採樣四顆試射，一顆可擊發，認均具殺傷
      力，三顆無法擊發，認均不具殺傷力；(2)五顆（子彈全長三三．五四ｍｍ，參
      上開鑑定書所附照片八）認均係土造子彈，採樣二顆試射，一顆可擊發，認均
      具殺傷力，一顆無法擊發，認均不具殺傷力；(3)四顆（子彈全長二六．二０ｍ
      ｍ，參上開鑑定書所附照片九至十）認均係土造子彈，採樣一顆試射，可擊發
      ，認均具殺傷力；(4)一顆（子彈全長二三．一七ｍｍ，參上開鑑定書所附照片
      十五）認係改造子彈，採樣一顆試射，可擊發，認均具殺傷力；(5)二顆（子彈
      全長二五．六０ｍｍ，參上開鑑定書所附照片十七）認均係改造子彈，採樣二
      顆試射，雖可擊發，惟彈頭發射動能甚微（起訴書誤載為採樣一顆試射，無法
      擊發），認不具殺傷力；(6)二顆（子彈全長二三．六０ｍｍ，參上開鑑定書所
      附照片十八）認均係土造子彈，採樣一顆試射，無法擊發，認不具殺傷力；(7)
      一顆（子彈全長二三．八三ｍｍ，參上開鑑定書所附照片十九）認係改造子彈
      ，採樣一顆試射，可擊發，認具殺傷力等語，亦即有十八顆子彈係具有殺傷力
      ，而有八顆子彈係不具有殺傷力，此有該局九十一年三月二十五日刑鑑字第０
      九一００四九一七九號槍彈鑑定書一份在卷可證。
（五）綜上，足認被告上開自白確與事實相符，本件事證已經明確，被告犯行足以認
      定，應予以依法論罪科刑。
二、論罪、科刑、緩刑及保安處分與適用之法律：
（一）被告甲○○所為，係觸犯槍砲彈藥刀械管制條例第十一條第四項之未經許可，
      持有可發射子彈具有殺傷力之改造手槍罪、同法第十二條第四項之未經許可持
      有子彈罪。
（二）被告以一行為同時持有槍、彈，係以一行為同時觸犯未經許可持有可發射子彈
      具有殺傷力之改造手槍罪、未經許可持有子彈罪，為想像競合犯，依刑法第五
      十五條之規定，應從重之未經許可持有可發射子彈具有殺傷力之改造手槍罪處
      斷。
（三）審酌被告拾得他人所丟棄之具殺傷力之改造金屬手槍及子彈，竟因好奇而未將
      之送往警局，卻將之無故持有然並未持之以犯罪之犯罪動機、目的、手段，未
      造成實際危害及被告之生活狀況、品行，以及被告犯罪後尚能坦白承認犯行，
      態度良好等一切情狀，量處如主文所示之刑，並就罰金部分，諭知易服勞役之
      折算標準。
（四）至原槍砲彈藥刀械管制條例第十九條第一項雖規定「犯第七條、第八條、第十
      條、第十一條、第十二條第一項至第三項、第十三條第一項至第三項之罪，經
      判處有期徒刑者，應於刑之執行完畢或赦免後，令入勞動場所，強制工作，其
      期間為三年。」，然該條文已於九十年十一月十四日修正刪除，依刑法第二條
      第二項保安處分應適用裁判時之法律之規定，自不得併為強制工作之宣告，附
      此說明。
（五）被告甲○○前未曾受有期徒刑以上刑之宣告，此有臺灣高等法院被告全國前案
      紀錄表及臺灣新竹地方法院檢察署刑案資料查註紀錄表各一份在卷可查，因一
      時好奇而將拾得他人所丟棄之改造手槍及子彈而持有之，然經此偵查程序及科
      刑判決後當知所警惕，相信不會再犯，本院認為前開對其所宣告之刑，以暫不
      執行為適當，爰併予宣告緩刑伍年，以勵自新。再因被告犯罪手段為將拾獲他
      人所丟棄而具殺傷力之槍彈未予報繳，為糾正被告行為，是就被告於緩刑期內
      ，併予宣付保護管束，以收緩刑之效。
（六）至扣案之可發射子彈具殺傷力之改造手槍一枝（槍枝管制編號：000000
      0000號）及子彈十三顆（扣案十八顆，鑑驗時已試射五顆，剩餘十三顆）
      ，係違禁物，應依刑法第三十八條第一項第一款規定宣告沒收。
三、應依刑事訴訟法第二百九十九條第一項前段，槍砲彈藥刀械管制條例第十一條第
    四項、第十二條第四項，刑法第二條第二項、第十一條前段、第五十五條、第四
    十二條第二項、第七十四條第一款、第九十三條第一項、第三十八條第一項第一
    款，罰金罰鍰提高標準條例第二條，現行法規所定貨幣單位折算新臺幣條例第二
    條，判決如主文。
中      華      民      國    九十一    年      七      月    二十六    日
                                   法  官  馮  俊  郎
右正本證明與原本無異。
如不服本判決，應於判決送達後十日內向本院提出上訴狀（應附繕本），上訴於臺灣
高等法院。
                                   書記官  鄭  姿  萍
中      華      民      國    九十一    年      七      月    二十六    日
附錄本案論罪科刑實體法條全文：
槍砲彈藥刀械管制條例第十一條：
未經許可，製造、販賣或運輸第四條第一款所稱其他可發射金屬或子彈具有殺傷力之
各式槍砲者，處五年以上有期徒刑，併科新臺幣一千萬元以下罰金。
未經許可，轉讓、出租或出借前項所列槍砲者，處三年以上十年以下有期徒刑，併科
新臺幣七百萬元以下罰金。
意圖供自己或他人犯罪之用，而犯前二項之罪者，處無期徒刑或七年以上有期徒刑，
併科新臺幣一千萬元以下罰金。
未經許可，持有、寄藏或意圖販賣而陳列第一項所列槍枝者，處一年以上七年以下有
期徒刑，併科新臺幣七百萬元以下罰金。
槍砲彈藥刀械管制條例第十二條第四項：
未經許可，持有、寄藏或意圖販賣而陳列子彈者，處五年以下有期徒刑，併科新台幣
三百萬元以下罰金。
